# 集团内资产购买

提问人：wen.2221 时间：2010-07-19 09:00:39
集团A的子公司B和子公司C协商,C购买B公司账面的一块资产(固定资产和无形资产),以账面净值购买,此块资产能独立带来收益,相关人员也转至C公司.未完的后续业务仍然由B公司承担,以后的新业务由C公司承担,协议这样签订可以吗?B公司直接记减少固定资产和无形资产,C公司以B公司账面净值记增加资产,这样对吗?

回答人：chenyiwei
回复 楼主 wenwen.2221 的帖子协议是否可以这样签订，属于法律问题。只要不违反法律法规的禁止性规定，交易双方之间可以对这些事项自行作出约定。当然，如果属于国有企业的，需按决策程序报集团或国资委等审批后才能生效。 对应C公司而言，如果执行新准则的，则需关注是否属于准则所定义的业务合并。从你说的情况看，“此块资产能独立带来收益,相关人员也转至C公司”，因此作为业务合并的可能性还是比较大的。如果是业务合并，就应比照准则中对同一控制下吸收合并的会计处理原则进行处理。